臺灣高等法院高雄分院民事裁定　　　　　 96年度抗字第347號
抗　告　人　甲○○
抗　告　人　大眾商業銀行股份有限公司
　　　　　　　　　　　　地下1.
法定代理人　乙○○
上列抗告人間因清償債務強制執行事件，抗告人甲○○聲請停止
執行，兩造對於民國96年11月2 日臺灣高雄地方法院96年度審聲
字第1452號所為裁定各自提起抗告，本院裁定如下：
    主  文
兩造之抗告均駁回。
抗告程序費用由甲○○、大眾商業銀行股份有限公司各負擔新台
幣壹仟元。
    事實及理由
一、甲○○抗告意旨略以：抗告人業經提出花旗銀行紐約總行一
    筆資金，即美金10億元之資金證明，及財團授權第三人翁建
    民對外協商談判簽約之授權書，請求以翁建民個人信用，作
    為裁定停止執行之擔保，原審未及審酌。又原裁定命供擔保
    新台幣（下同）68萬元，抗告人針對供擔保金額聲請訴訟救
    助，請予裁准。另執行法院未依原審裁定停止本件強制執行
    程序（原審法院96年度執字第29791 號執行事件，執行標的
    債權313 萬6152元），其拍賣執行應屬無效。爰對原審裁定
    聲明不服等語。
二、按民事訴訟法第102 條關於供擔保之方法規定，供擔保應提
    存現金或法院認為相當之有價證券，但當事人別有約定者，
    不在此限；前項擔保，得由保險人或經營保證業務之銀行出
    具保證書代之；應供擔保之原告，不能依前二項規定供擔保
    者，法院得許由該管區域內有資產之人具保證書代之。抗告
    人固提出授權書、資金證明等，請求作為供擔保之方法。惟
    查，抗告人提出之授權書、資金證明，並不符合上開民事訴
    訟法第102 條規定之現金、有價證券、保險人或經營保證業
    務之銀行出具之保證書，或法院該管區域內有資產之人出具
    之保證書等供擔保方法。再者，該授權書係私文書，並未經
    認證，抗告人復未證明其真正，且據其記載之授權內容，僅
    在證明該財團之資力，及授權「翁建民」對外協商、談判、
    簽訂各項文件、協議書、合約等，並未包括提供訴訟上或強
    制執行之擔保，自無從據為命供擔保之方法。
三、又法院准予訴訟救助，依民事訴訟法第110 條、第111 條規
    定，其效力並不及於強制執行程序中停止執行供擔保費用之
    暫免，抗告人自不得就供擔保費用聲請訴訟救助，或據以提
    出本件抗告。另抗告人既未依原裁定提供擔保，並提出供擔
    保證明於執行法院，執行法院依強制執行法第18條第1 項規
    定，不予停止執行，並無違誤，況此部分係關於法院為停止
    執行裁定後，抗告人是否據以供擔保請求停止執行之問題，
    與原裁定是否妥適無涉，抗告人不得據以提出抗告。
四、抗告人大眾商業銀行股分有限公司提出抗告而未為任何聲明
    ，亦未提出抗告理由指摘原裁定有何違誤，自無從予以審究
    。
五、綜上，原裁定認在本案96年度補字第1237號債務人異議之訴
    為實體判決確定前，有停止本件強制執行程序之必要，並審
    酌大眾商業銀行因停止執行未及時受償可能受之利息損害等
    ，定供擔保額68萬，准予停止系爭強制執行程序，核無不合
    。甲○○抗告意旨指摘原裁定不當，為無理由，及大眾商業
    銀行未提出任何理由，而指摘原裁定不當，亦屬無據，均應
    予駁回其抗告。
據上論結，本件抗告為無理由，依強制執行法第30條之1 、民事
訴訟法第495 條之1 第1 項、第449 條第1 項、第95條、第79條
，裁定如主文。
中　　華　　民　　國　　96　　年　　12　　月　　19　　日
                            民事第一庭
                                審判長法官  黃金石
                                法      官  林健彥
                                法      官  謝肅珍
以上正本證明與原本無異。
如不服本裁定應於送達後10日內向本院提出再抗告狀（並按他造
當事人之人數附繕本），並繳納再抗告費新臺幣1,000 元。
再為抗告應以適用法規顯有錯誤為理由，並經本院之許可，該許
可以原裁定所涉及之法律見解具有原則上之重要性者為限，並委
任律師為代理人。
中　　華　　民　　國　　96　　年　　12　　月　　19　　日
                                書  記  官  蘇恒仁
附註：
抗告人之配偶、三親等內之血親、二親等內之姻親，或抗告人為
法人、中央或地方機關時，其所屬專任人員具有律師資格並經法
院認適當者，亦得為第三審代理人。
抗告人或其法定代理人具有律師資格者及前項情形，應於提起抗
告或委任時釋明之。
